【裁判字號】    97,簡上,91
【裁判日期】    970520
【裁判案由】    違反替代役實施條例
【裁判全文】
臺灣彰化地方法院刑事判決              97年度簡上字第91號
上  訴  人
即  被  告  甲○○
                      樓之2
上列上訴人即被告因違反替代役實施條例案件，不服本院九十七
年度彰簡字第三一五號中華民國九十七年三月二十一日第一審簡
易判決（原檢察官聲請簡易判決處刑案號：九十七年度偵字第一
六二九號），本院管轄第二審合議庭判決如下：
    主文
上訴駁回。
甲○○緩刑貳年。
    事實及理由
一、本案經本院審理結果，認第一審判決認事用法及量刑，均無
    不當，應予維持，並引用第一審判決書記載之事實、證據及
    理由（如附件，惟原刑事簡易判決所引用之檢察官聲請簡易
    判決處刑書證據並所犯法條一、第二行「被告甲○○建制小
    隊長郭清煙於偵訊中結證屬實」之記載應更正為「被告甲○
    ○建制小隊長吳鴻明於偵訊中結證屬實」；又第四行「、公
    務電話紀錄」之記載應予刪除）。
二、本件上訴人即被告甲○○（以下簡稱被告）上訴意旨略以：
    被告從小在南投縣信義鄉地利村長大，服役期間一放假即回
    去渡假，常因收假時車資不夠問題而延遲收假時間，被告從
    小孤單生活，有時很難從家中得到資助，事實上服役的薪資
    本來就很少，通常回家鄉時就剛好用完，以致返回部隊時即
    發生上述的狀況，請求鈞院從輕量刑，給予被告自新的機會
    等語。
三、訊據被告對於替代役役男擅離職役累計逾七日之事實坦承不
    諱，核與證人吳鴻明證述情節相符，並有被告之役籍表、九
    十六年五十一梯次役男擅離職役時間累計紀錄表、內政部役
    政署令、內政部警政署保安警察隊第四總隊第四大隊第二中
    隊替代役中隊勤務分配表各一份及內政部警政署保安警察第
    四總隊第四大隊役男獎懲令二份在卷可稽，是以本件事證已
    臻明確，被告犯行洵堪認定。原審認本件被告違反替代役實
    施條例第五十二條替代役役男擅離職役累計逾七日之犯行事
    證明確，並審酌被告犯罪之動機、所生損害及其犯後態度等
    一切情狀，據以論罪科刑，判處被告有期徒刑三月，並依刑
    法第四十一條第一項前段之規定諭知易科罰金之折算標準，
    核無不當，被告指摘原判決不當，聲請撤銷原判決，為無理
    由，應駁回其上訴。
四、本件被告前未曾因故意犯罪受有期徒刑以上刑之宣告，此有
    臺灣彰化地方法院檢察署刑案資料查註紀錄表及臺灣高等法
    院被告前案紀錄表各一份在卷可考，被告係布農族，父母離
    婚，母又改嫁，被告因受家庭之影響亦甚愛與朋友飲酒，並
    須自己負責自己之生活費用，無從由父母方面得到資助，而
    山上交通又不方便，被告年紀尚輕，在其尚不知管理自己之
    金錢及時間之情況下，常因借不到錢，又錯過班車，以致無
    從按時返回服役單位，現由被告之母請託乙○○暫時管理被
    告之生活，被告現已能較規律的在台中工作，被告因一時失
    慮，致罹刑典，經此偵審程序與論罪科刑之教訓後，當知所
    警惕，而無再犯之虞，本院考量被告之家庭情況及背景，認
    所宣告之刑，以暫不執行為適當，爰依刑法第七十四條第一
    項第一款，宣告緩刑二年，以啟自新。
據上論斷，應依刑事訴訟法第四百五十五條之一第一項、第三項
、第三百六十八條、第三百七十三條，刑法第七十四條第一項第
一款，判決如主文。
本件經檢察官張聖傳到庭執行職務。
中    華    民    國    97    年    5     月    20    日
                        臺灣彰化地方法院刑事第二庭
                            審判長法官   石馨文
                            法      官   黃齡玉
                            法      官   尚安雅
以上正本證明與原本無異。
本件不得上訴。
中    華    民    國    97    年    5     月    21    日
                            書  記  官   洪年慶


司法院資訊處製作；財團法人民間司法改革基金會備份。
